【裁判字號】    98,訴,859
【裁判日期】    980904
【裁判案由】    毒品危害防制條例
【裁判全文】
臺灣基隆地方法院刑事判決        98年度訴字第859號
公  訴  人  臺灣基隆地方法院檢察署檢察官
被      告  甲○○
                    （另案於臺灣基隆監獄執行中）
上列被告因毒品危害防制條例案件，經檢察官提起公訴（98年度
毒偵字第1360號），並經本院合議庭裁定由受命法官獨任進行簡
式審判程序，判決如下：
    主      文
甲○○施用第一級毒品，累犯，處有期徒刑捌月。
    事實及理由
一、本件證據應補充：「被告於本院準備程序及審判程序之自白
    」、應適用之法條應補充：「被告持有第一級毒品海洛因係
    供施用，其持有之低度行為為施用之高度行為所吸收，不另
    論罪。」外，餘犯罪事實、證據及應適用之法條均引用如附
    件檢察官起訴書之記載。
二、據上論斷，應依刑事訴訟法第273條之1第1項、第284條之1
    、第299條第1項前段、第310條之2、第454條第2項，毒品危
    害防制條例第10條第1項、第23條第2項，刑法第11條前段、
    第47條第1項，判決如主文。
本案經檢察官張志明到庭執行職務。
中    華    民    國    98    年    9     月    4     日
                  刑事第四庭法  官    何怡穎
以上正本證明與原本無異。
如不服本判決應於收受送達後10日內向本院提出上訴書狀，並應
敘述具體理由；其未敘述上訴理由者，應於上訴期間屆滿後20日
內向本院補提理由書 (均須按他造當事人之人數附繕本)「切勿
逕送上級法院」。
中    華    民    國    98    年    9     月    4     日
                            書記官    鄭梅君
附錄本案論罪科刑法條：
毒品危害防制條例第10條
施用第一級毒品者，處 6 月以上 5 年以下有期徒刑。
施用第二級毒品者，處 3 年以下有期徒刑。
附件：
臺灣基隆地方法院檢察署檢察官起訴書
                                    98年度毒偵字第1360號
    被    告  甲○○  男  51歲（民國○○年○月○○日生）
                      住彰化縣竹塘鄉○○村○○路○段148號
                      居基隆市○○區○○路98號3樓
                      （現在臺灣基隆監獄服刑中）
                      身分證統一編號：Ｚ000000000號
上列被告因違反毒品危害防制條例案件，業經偵查終結，認應提
起公訴，茲將犯罪事實及證據並所犯法條分敘如下：
        犯罪事實
一、甲○○前分別因(甲)違反槍砲彈藥刀械管制條例及違反麻醉藥
    品管理條例等案件，經臺灣基隆地方法院於民國85年4月23
    日，以84年度訴字第460號各判處有期徒刑1年、5年6月，應
    執行有期徒刑6年4月確定；(乙)違反肅清煙毒條例及違反藥事
    法等案件，經臺灣雲林地方法院於85年5月15日，以84年度
    訴字第625號各判處有期徒刑3年1月、4月，應執行有期徒刑
    3 年3月確定；(丙)違反麻醉藥品管理條例案件，經臺灣高等
    法院高雄分院於85年4月6日，以84年度上易字第2130號判處
    有期徒刑7月確定。上開(甲)(乙)(丙)三案，嗣經臺灣高等法院高
    雄分院以85年度聲字第402號裁定，合併定應執行有期徒刑
    10年確定，於85年6月14日發監執行，嗣於89年7月7日假釋
    出監並付保護管束；詎其於假釋付保護管束期間猶未屆滿前
    ，又因(丁)犯妨害自由案件，經臺灣基隆地方法院於91年12月
    12日，以91年度易緝字第18號判處有期徒刑6月確定。嗣前
    開假釋亦經撤銷，於92年4月1日再經發監，執行前案即(甲)(乙)
    (丙)三案所餘刑期（殘刑4年11月17日），暨接續執行後案即
    (丁)案所處有期徒刑6月。詎甲○○僅受有期徒刑之一部執行
    （即其(甲)(乙)(丙)三案殘刑仍未執畢，其(丁)案徒刑更迄未開始執
    行），中華民國九十六年罪犯減刑條例旋於96年7月16日公
    布施行，所犯(甲)(乙)(丙)(丁)四案，遂經臺灣基隆地方法院96年度
    聲減字第692號裁定，經減刑後合併定應執行有期徒刑7年9
    月確定，於96年10月16日執行完畢（構成累犯；另甲○○因
    接續執行另案之罰金易服勞役，故遲至96年11月1日始經釋
    放出監）。
二、又甲○○前因施用毒品案件，經送觀察、勒戒後，認有繼續
    施用毒品之傾向，復經法院裁定送強制戒治，嗣於92年10月
    8 日強制戒治期滿，由本署檢察官以92年度戒毒偵字第67號
    為不起訴處分確定。復因施用第一級毒品案件，經臺灣彰化
    地方法院以97年度訴字第2292號判處有期徒刑8月，嗣其不
    服該判決，提起上訴，再經臺灣高等法院臺中分院於98年3
    月9日，以97年度上訴字第2575號判決駁回上訴而確定（現
    在監執行中）。復又因施用第一級毒品案件，現經臺灣基隆
    地方法院以98年度訴字第555號判處有期徒刑7月（尚未確定
    ）。
三、詎其猶不知悔改，基於施用第一級毒品海洛因之犯意，於98
    年6月23日14時許，在基隆市○○區○○路安樂國中附近路
    旁，於真實姓名不詳綽號「肉羹」所有不詳車號自小客車內
    ，以將海洛因倒入注射針筒加水混合注射身體方式，施用第
    一級毒品海洛因。嗣於98年6月25日14時許，因另案通緝，
    為警在基隆市○○區○○路222號財團法人長庚紀念醫院基
    隆分院查獲，復經其同意為警採尿送驗，結果呈海洛因代謝
    物嗎啡陽性反應，始知上情。
四、案經臺北縣政府警察局汐止分局報告偵辦。
         證據並所犯法條
一、證據名稱及待證事實：
 ┌──┬──────────┬────────────┐
 │編號│證據名稱            │待證事實                │
 ├──┼──────────┼────────────┤
 │一  │被告甲○○之供述。  │被告坦承有前述施用海洛因│
 │    │                    │之犯行。                │
 ├──┼──────────┼────────────┤
 │二  │臺北縣政府警察局汐止│經警於98年6月25日採集被 │
 │    │分局查獲毒品危害防制│告尿液送驗，鑑驗結果呈海│
 │    │條例姓名對照表、臺灣│洛因代謝物嗎啡陽性反應，│
 │    │檢驗科技股份有限公司│足證被告有上述施用海洛因│
 │    │濫用藥物檢驗報告各1 │之犯行。                │
 │    │份。                │                        │
 ├──┼──────────┼────────────┤
 │三  │本署刑案資料查註紀錄│被告有如犯罪事實欄所載之│
 │    │表、全國施用毒品案件│施用毒品紀錄。          │
 │    │紀錄表、法務部全國檢│                        │
 │    │察官線上查詢刑案人犯│                        │
 │    │在監所最新資料報表各│                        │
 │    │1份。               │                        │
 └──┴──────────┴────────────┘
二、核被告所為，係犯毒品危害防制條例第10條第1項之施用第
    一級毒品罪嫌。又被告有如事實欄所載之科刑紀錄，有刑案
    資料查註紀錄表1份附卷可參，其於有期徒刑執行完畢後，5
    年內故意再犯本件有期徒刑以上之罪，為累犯，請依刑法第
    47條第1項之規定，加重其刑。
三、依毒品危害防制條例第23條第2項、刑事訴訟法第251條第1
    項提起公訴。
    此  致
臺灣基隆地方法院
中    華    民    國    98    年    8    月    4      日
                              檢察官  李  明  哲
本件正本證明與原本無異
中    華    民    國    98    年    8     月    10    日
                              書記官  陳  文  榮
附錄所犯法條：
毒品危害防制條例第10條
施用第一級毒品者，處 6 月以上 5 年以下有期徒刑。
施用第二級毒品者，處 3 年以下有期徒刑。


司法院資訊處製作；財團法人民間司法改革基金會備份。
